【裁判字號】    88,上易,3244
【裁判日期】    890118
【裁判案由】    竊盜
【裁判全文】
臺灣高等法院臺中分院刑事判決          民國八十八年度上易字第三二四四號
    上  訴  人
    即  被  告  甲○○
右上訴人因竊盜案件，不服台灣南投地方法院八十八年度易字第四六五號，中華民國
八十八年十一月十日第一審判決（起訴案號：台灣南投地方法院檢察署八十八年度偵
字第三八五二號），提起上訴，本院判決如左：
    主      文
上訴駁回。
    事實及理由
一、本案經本院審理結果，認第一審判決認事用法及量刑均無不當，應予維持，並引
    用第一審判決書記載之事實、證據及理由（如附件）。
二、上訴人即被告甲○○在本院未提出其他有利之證據及辯解，其上訴無理由，應予
    駁回。
三、據上論斷，應依刑事訴訟法第三百七十三條、第三百六十八條，判決如主文。
本案經檢察官丙○○到庭執行職務。
中      華      民      國    八十九     年      一       月    十八    日
                                  臺灣高等法院臺中分院刑事第十一庭
                                          審判長法  官  羅  禮  政
                                                法  官  陳  欣  安
                                                法  官  曾  謀  貴
右正本證明與原本無異。
不得上訴。
                                                書記官  粘  銘  環
中      華      民      國    八十九     年      一       月    十九    日
                                                                        Ｆ
臺灣南投地方法院刑事判決                          八十八年度易字第四六五號
    公  訴  人  臺灣南投地方法院檢察署檢察官
    被      告  甲○○  男  三十七歲  （民國○○年○○月○○日生）加工業
                        住南投縣南投市○○路一七二號
                        居南投縣南投市○○路十五號
                        身分證統一編號：Ｍ一二三四五八五號
右列被告因竊盜案件，經檢察官提起公訴（八十八年度偵字第三八五二號），本院判
決如左：
    主  文
甲○○竊盜，累犯，處有期徒刑肆月。
    事  實
一、甲○○曾於民國（下同）八十六年間，因違反麻醉藥品管理條例案件，經本院判
    處有期徒刑四月確定，於八十六年九月二十三日易科罰金執行完畢。猶不知悔改
    ，復意圖為自己不法之所有，於八十八年七月二十二日十三時左右，駕駛其妻即
    不知情之白秀梅所有（起訴書誤載甲○○所有）、未懸掛車牌（原車牌為Ｈ八─
    八四四七號）之自小貨車一輛，至南投縣南投市○○○路底往福山里產業道路邊
    之草尾嶺段二一三地號鳳梨園內，以徒手摘取之方式，竊取乙○○所有之鳳梨四
    十七顆，得手後正欲離去時，適為在園旁修路之工人發現，乃緊急通知乙○○會
    同警方趕至上址查獲，並扣得鳳梨四十七顆（已發還）。
二、案經南投縣警察局南投分局報請台灣南投地方法院檢察署檢察官偵查起訴。
    理  由
一、右揭犯罪事實，迭據告訴人乙○○於警訊、偵查及本院審理中指訴綦詳，並經證
    人即到案發現場處理之警員廖仁川於本院審理中結證明確。被告甲○○雖不否認
    案發當時駕駛其妻白秀梅所有之自小貨車行經現場，惟矢口否認有何竊盜犯行，
    辯稱：伊於案發前一日將上述自小貨車送往南投市○○路六六四號姚舜利經營之
    順利車行修理，直至案發當日中午十二時三十分以後，該車始修畢而交伊駛離，
    伊駕車行經案發地點時，見有二男三女正在鳳梨園內竊取鳳梨，並將竊得之鳳梨
    散置路邊，由於口渴，便向彼等討得一顆鳳梨，以自己攜帶之鐮刀一把削開食用
    ，該五名男女隨即騎乘二部機車並以袋子裝載數個鳳梨逃離現場，其中一部坐有
    一男一女，另一部坐有一男二女，未幾，伊即被查獲，伊並未竊取鳳梨；且伊遲
    至中午以後始從車行離開，行至案發地點不久，根本無暇竊取多達四十七顆之鳳
    梨；而攜帶鐮刀係為摘取草藥給患病之妻子服用，並非供摘取鳳梨之用；至於伊
    手臂、手掌之刺傷，則係從地上撿拾五名男女丟來之鳳梨時，不慎刺傷云云。然
    查：
  (一)二男三女騎乘二部機車，空間上已嫌擁擠，豈有餘裕再裝載四、五十顆以上之鳳
    梨？是被告辯稱鳳梨係由該等男女所竊取云云，顯然悖離常情。況通往鳳梨園之
    道路僅有一條，案發當時告訴人及在園旁修路之工人均未發現有何男女騎乘機車
    經過，此為告訴人所供明，並有現場相片為據，益見該五名男女僅係被告臨訟杜
    撰，用以圖免罪責之虛構人物，要無可取。反而是被告所駕駛之自小貨車，更適
    於載運該四十餘顆之鳳梨。
  (二)被告於查獲當天檢察官偵訊時自承手掌背有劃傷，核與告訴人指稱：被告手掌背
    上有點狀刺傷，與一般刺傷不同，故確定鳳梨是被告所偷，是用手拔的等語相符
    。況從地上撿拾一顆鳳梨，衡情應不至於造成如此多處刺傷，該傷勢顯係被告以
    徒手摘取多顆鳳梨所造成。至於扣案之鐮刀一把，係被告作為切食鳳梨之用，並
    非竊取鳳梨之工具，此由現場留有去皮鳳梨一顆及告訴人之上開指訴即可知。
  (三)告訴人稱：被告見到修路工人時，說鳳梨園是伊朋友的，乃削一顆鳳梨要請工人
    吃，因該等工人認識其，知道鳳梨園是告訴人的，即電話通知其上去處理，其到
    達現場時，被告不知其是園主，還說要削鳳梨請他吃，且說話結巴，神情不自然
    等語。是由此等查獲之經過，益證該等鳳梨係被告所竊。
  (四)被告於案發當日曾至順利車行取車，約至中午始離開，固據證人即順利車行負責
    人姚舜利於本院審理中供證屬實，並有修車收據一紙附卷可稽，惟證人亦證稱：
    從車行駕車至案發地點，僅須費時約十餘分鐘。是從此時間差觀之，被告待在現
    場之期間，仍有可能長達半小時至一小時，足夠可摘取四十七顆鳳梨，故證人姚
    舜利之上開證詞，顯不足為被告辯解之有利論證。
  (五)綜上所述，被告所辯各節均屬卸責之詞，不足採信。此外復有贓物認領保管單、
    車籍作業系統查詢認可資料各一紙、現場相片七幀附卷可稽，並有鐮刀一把扣案
    足憑。事證明確，被告犯行洵堪認定。
二、核被告所為，係犯刑法第三百二十條第一項之竊盜罪（被告竊取告訴人之鳳梨，
    業已置於自己實力支配之下，雖未及將鳳梨帶離現場，仍不影響其竊盜行為之既
    遂）。又被告係以徒手摘取之方式竊取鳳梨，並於竊盜行為完成後，始以扣案鐮
    刀削鳳梨食用，並無證據顯示被告曾攜帶該鐮刀竊盜，是公訴意旨認被告係犯刑
    法第三百二十一條第一項第三款之攜帶兇器竊盜罪，尚有未洽，起訴法條應予變
    更。又被告曾於八十六年間，因違反麻醉藥品管理條例案件，經本院判處有期徒
    刑四月確定，於八十六年九月二十三日易科罰金執行完畢，此有台灣南投地方法
    院檢察署刑案資料查註紀錄表及本院被告全國前案紀錄表在卷可參，其於五年內
    再犯有期徒刑以上之本罪，為累犯，應依刑法第四十七條規定加重其刑。爰審酌
    被告犯罪之動機、目的、手段，及所生之危害雖不重，惟犯罪毫無悔意等一切情
    狀，量處如主文所示之刑。另扣案鎌刀一把，並非被告供犯罪所用之物，無須宣
    告沒收，併此敘明。
據上論斷，應依刑事訴訟法第二百九十九條第一項前段、第三百條，刑法第三百二十
條第一項、第四十七條，罰金罰鍰提高標準條例第一條前段，判決如主文。
本案經檢察官江守權到庭執行職務。
中      華      民      國    八  十  八    年    十一    月     十     日
                            台灣南投地方法院刑事庭
                                法  官  黃  綵  君
右正本證明與原本無異。
如不服本判決，應於判決送達後十日內向本院提出上訴狀( 應附繕本 )。「切勿逕送
上級法院」。
                                書記官
中      華      民      國    八  十  八    年    十一    月     十     日
「告訴人或被害人對於判決如有不服具備理由請求檢察官上訴者，其上訴期間之計算
係以檢察官收受判決正本之日期為準」
附錄本判決論罪之法條：
刑法第三百二十條第一項。
意圖為自己或第三人不法之所有，而竊取他人之動產者，為竊盜罪，處五年以下有期
徒刑、拘役或五百元以下罰金。


司法院資訊處製作；財團法人民間司法改革基金會備份。
